臺灣屏東地方法院民事判決
110年度建字第20號
原      告
即反訴被告  王庭建設有限公司

法定代理人  王洪淑珍
訴訟代理人  葛光輝律師
被      告
即反訴原告  王新得  
訴訟代理人  陳世明律師 
            梁家豪律師
上列當事人間請求損害賠償事件，本院於民國111年10月17日言
詞辯論終結，判決如下：
    主  文
原告之訴及假執行之聲請均駁回。
本訴訴訟費用由原告負擔。
反訴被告應給付反訴原告新臺幣815,750元，及自民國110年7月2
3日起至清償日止，按週年利率百分之5計算之利息。
反訴原告勝訴部分，於反訴原告以新臺幣271,917元供擔保後，
得假執行；但反訴被告如以新臺幣815,750元為原告預供擔保，
得免為假執行。
反訴訴訟費用由反訴被告負擔。
    事實及理由
甲、程序事項
㈠、按被告於言詞辯論終結前，得在本訴繫屬之法院，對於原告
    及就訴訟標的必須合一確定之人提起反訴。反訴之標的，如
    專屬他法院管轄，或與本訴之標的及其防禦方法不相牽連者
    ，不得提起，民事訴訟法第259 條、第260 條第1 項分別定
    有明文。而所謂反訴之標的與本訴之標的及其防禦方法有牽
    連關係者，乃指反訴標的之法律關係與本訴標的之法律關係
    兩者之間，或反訴標的之法律關係與本訴被告作為防禦方法
    所主張之法律關係兩者之間，有牽連關係而言。即舉凡本訴
    標的之法律關係或作為防禦方法所主張之法律關係，與反訴
    標的之法律關係同一，或當事人雙方所主張之權利，由同一
    法律關係發生，或本訴標的之法律關係發生之原因，與反訴
    標的之法律關係發生之原因，其主要部分相同，均可認兩者
    間有牽連關係。經查，本件原告主張被告承攬「枋寮鄉高田
    段350、350-21~350-30號共壹拾壹戶」之「泥水工程含本體
    、牌樓、後側牆砌磚。不含樓梯及壹樓室內地坪」工程(下
    稱系爭工程)。然被告未配合原告工程進度施工，造成系爭
    工程進度延宕，請求被告賠償原告因此所受損害。而被告則
    以原告積欠工程款，於本院審理時提起反訴，請求原告應給
    付積欠工程款，經核被告提起反訴與本訴原告請求被告賠償
    損害事件均基於同一承攬法律關係所生，且防禦方法相牽連
    ，其提起反訴合於民事訴訟法第259 條、第260 條第1 項之
    規定，應予准許。
㈡、按訴狀送達後，原告不得將原訴變更或追加他訴，但擴張或
    減縮應受判決事項之聲明者，不在此限，民事訴訟法第255
    條第1 項第3 款定有明文。原告原起訴聲明第一項為：被告
    應給付原告新臺幣（下同）142萬2,387元，及自起訴狀繕本
    送達翌日起至清償日止，按週年利率百分之5計算之利息（
    見本院卷第17頁）。嗣於民國110年10月18日具狀變更原起
    訴聲明為：被告應給付原告136萬0,731元，及自起訴狀繕本
    送達翌日起至清償日止，按週年利率百分之5計算之利息（
    見本院卷第157頁）。原告上開減縮請求應受判決事項之聲
    明，核與前揭規定相符，亦予准許。　　　　
乙、實體部分
壹、本訴部分
一、原告起訴主張：
㈠、兩造於108年7月7日簽訂工程合約書(下稱系爭合約)，約定由
    被告承包系爭工程，合約總價新臺幣(下同)651萬8,800元，
    另追加25萬元工程款，合計676萬8,800元。被告依約應配合
    原告工程進度施工並負責施工場地管理責任。詎被告自108
    年12月2日起至109年7月10日因未能配合工程進度施工，造
    成系爭工程進度延宕，經伊於109年7月10日通知被告後，被
    告仍置之不理，僅完成原定工程進度六成，伊乃依系爭合約
    第8條第1項規定，以起訴狀繕本送達被告之日為解除系爭合
    約之意思表示，並請求被告賠償因上開行為致伊所受之下列
    損害：
  ⒈施工場地管理費：35萬元。  
　　被告自108年12月2日起至109年7月10日止至少7個月未依約
    負責施工場地管理，伊因而須每月另行支出5萬元雇請訴外
    人即原告法定代理人之配偶王德村（下稱王德村）管理施工
    場地，因而支出施工場地管理費35萬元(計算式：50,000×7=
    350,000)。
  ⒉銀行貸款利息：80萬7,667元。
　　伊以王德村名義分別向臺灣土地銀行(下稱土地銀行)及合作
    金庫商業銀行(下稱合庫銀行)申請貸款，其中向土地銀行貸
    款1,300萬元、990萬元、1,500萬元，另向合庫銀行貸款950
    萬元及800萬元，每月應支付利息共115,381元（每月應償還
    各銀行利息之金額詳見附表一）。因被告未能配合工程進度
    ，造成工程至少延後7個月完工，造成伊支出7個月銀行貸款
    利息80萬7,667元(計算式：115,381×7=807,667)。
  ⒊保固保證金：20萬3,064元。
　　系爭合約雖未約定保固保證金，惟被告承攬系爭合約之工程
    ，本應負擔瑕疵擔保責任，爰參考押標金暨其他擔保作業辦
    法第25條規定，保固保證金以不逾契約金額之3％為原則，以
    系爭工程之契約金額676萬8,800元計算，被告應給付伊保固
    保證金20萬3,064元(計算式：676萬8,800×3％＝203,064)作為
    擔保被告履行其對於工作物瑕疵之保固責任。
㈡、綜上，被告未能配合原告工程進度施工，造成系爭工程進度
    延宕，致伊受有136萬0,731元之損害，爰依系爭合約第8條
    第1項規定，提起本訴等語。並聲明：㈠被告應給付原告136
    萬0,731元，及自110年6月29日起至清償日止，按週年利率
    百分之5計算之利息。㈡原告願供擔保，請准宣告假執行。
二、被告則以：
㈠、不否認兩造有簽訂系爭合約，惟伊承攬之泥水工程及側面砌
    磚部分，已施作完成，並無原告所稱延宕情事發生。原告無
    法如期完工係其他施作廠商之項目延宕所致，與伊負責之工
    項並無關聯，伊並未違反系爭合約第8條第1項規定，原告據
    此主張解除契約並無理由。
㈡、否認原告受有損害，理由如下：
  ⒈施工場地管理費部分：系爭合約第6條所稱管理責任，係要求
    承包商於施工時應維持施工現場之狀況，並約束承攬人之員
    工行為，僅係單純重申伊於施工時之注意義務，是伊僅就承
    攬之泥水工程及側面砌磚部分負注意義務，不必就伊以外之
    施工情況及人員負管理之責，原告此部分請求無理由。
  ⒉銀行貸款利息部分：此部分貸款係王德村名個人義所為，應
    係其個人債務，且非原告因系爭工程之支出，故難認與本件
    工程有關聯。
  ⒊保固保證金部分：兩造間並無約定保固保證金之規範，原告
    此部分請求亦無理由。   
㈢、綜上，原告主張解除系爭合約及請求伊賠償前揭損害，自屬
    無據等語置辯。並聲明：㈠原告之訴駁回。㈡訴訟費用由原告
    負擔。
三、兩造不爭執事項（見本院卷第360至361頁）
㈠、兩造於108 年7 月7 日簽立系爭合約，約定施工地點為「屏
    東縣○○鄉○○段000 ○0000000000000地號土地上共11戶之建物
    之『泥水工程含本體、牌樓、後、側牆砌磚。不含樓梯及壹
    樓室內地坪。』。約定工程總價款651 萬8,800元，另追加25
    萬元。依據系爭合約第4 條約定被告應配合原告工程進度施
    工；第6 條約定管理責任，乙方應於施工場地，妥慎防範水
    火，及其他一切災害，並絕對禁止在場地內賭博鬪毆，容納
    來歷不明人員，及其他擾亂工場秩序或違法之事項發生，乙
    方員工如有疾病死傷、犯案、違法及因工作不等，而致傷害
    他人身體、或公私有關財產等情事，乙方應負一切法律及賠
    償責任。承攬人對所雇之勞工須參加工會，並辦理勞工保險
    ，應負勞工法令所定僱主之責任，如有發生勞工糾紛概由承
    攬人完全承擔。（見本院卷27頁契約條款）。
㈡、系爭合約第8 條約定：「解除合約：雙方如有左列情事之一
    時，對方得隨時解除本合約並要求賠償其因此所受之損失。
    ⒈ａ乙方（按：甲方是指業主即原告，乙方是指承包商即被告
    ）逾規定期限尚未開工，或開工後工程進度遲緩甲方認為不
    能依限完工時。ｂ乙方違背合約或因發生變故不能履行合約
    責任時。⒉ａ甲方堅持要求乙方不按照核准圖說施工時。ｂ甲
    方不按照日期付款時。」
㈢、原告即反訴被告於109年6月前，已給付被告即反訴原告系爭
    工程款515 萬元（如附表二所示被告系爭工程款簽收紀錄表
    ）。由反訴被告直接給付給反訴原告下包及員工之工程款及
    工資共計80萬3,050 元。
㈣、原告法定代理人之配偶王德村曾繳付如附表所示7 個月（108
    年12月年2日至109年7月10日）款項80萬7,667元（如附表一
    所示）。
四、得心證之理由原告主張被告未完成系爭工程，致其受有上開
    損害，被告應賠償，被告則以前揭情詞置辯，是本件爭點厥
    為：原告依據系爭合約第8條第1項請求被告賠償以下項目有
    無理由？⒈施工場地管理費35萬元。⒉銀行貸款利息80萬7,66
    7 元。⒊保固保證金20萬3,064 元是否有理由？茲分敘如下
    ：
㈠、按因契約互負債務者，於他方當事人未為對待給付前，得拒
    絕自己之給付。民法第264條第1項前段定有明文。又按報酬
    應於工作交付時給付之，無須交付者，應於工作完成時給付
    之。工作係分部交付，而報酬係就各部分定之者，應於每部
    分交付時，給付該部分之報酬。民法第505條亦有明文。是
    定作人之承攬報酬給付義務固以「後付主義」為原則，然如
    雙方之契約中，已有按工程進度，於各階段完成時即應分次
    給付報酬，而非全部完工後始一次付款之約定時，此時，承
    攬人即得於約定之各階段工程完工時，向定作人請求給付分
    期之工程款，定作人尚不得以承攬人未完成全部工程，而拒
    付承攬人已完成之各期工程款。
㈡、惟查，兩造簽立系爭合約關於「四、工程期限：乙方（按即
    被告）配合曱方（按即原告）工程進度施工。」、「六、管
    理責任：乙方應於施工場地，妥慎防範水火，及其他一切災
    害，並絕對禁止在場地內賭博鬪毆，容納來歷不明人員，及
    其他擾亂工場秩序或違法之事項發生，乙方員工如有疾病死
    傷、犯案、違法及因工作不等，而致傷害他人身體、或公私
    有關財產等情事，乙方應負一切法律及賠償責任。承攬人對
    所雇之勞工須參加工會，並辦理勞工保險，應負勞工法令所
    定僱主之責任，如有發生勞工糾紛概由承攬人完全承擔」、
    「八、解除合約：雙方（按即兩造）如有左列情事之一時，
    對方得隨時解除本合約（按系爭合約所稱「解除」應為「終
    止」之意思）並要求賠償其因此而所受之損失。（一）乙方
    逾規定期限尚未開工，或開工後工程進度遲緩甲方認為不能
    依限完工 時 … 。」等節，系爭合約第4條、第6條、第8條
    第1款固約定明確。
㈢、原告雖主張被告自108年12月2日起未配合工程進度施工，致
    其無法如期完工，故依系爭合約第8條第1項約定，向被告為
    解除契約之意思表示云云。然為被告所否認，原告自應就此
    有利於己之事實負舉證之責。惟查：
  ⒈依系爭合約第5條約定之付款辦法：約定依工程進度付款（見
    本院卷第27頁）為兩造所不爭執。原告固提出「你承包王庭
    建設公司泥水工程，從108年12月2日至今已7個月多，人力
    有所不足，延宕多時，限你3日內出面解決，否則依合約移
    送法辦，請勿自誤」內容之文書（見本院卷第29頁）欲證明
    被告未依約配合原告工程進度。然觀之原告提出該文書外觀
     ，僅為電腦印製之文件，而非有line通訊軟體對話之形式
    ，無從證明其於109年7月10日有以通訊軟體Ｌine發送訊息並
    經被告收受，且此內容原告片面之詞，更為被告所否認，尚
    難認其所述為真。
  ⒉又原告提出之被告歷次領取工程款簽收紀錄表（見附表二，
    下稱被告系爭工程款簽收紀錄表），內容係王德村依工程進
    度所作之情，為原告所自承（見本院卷第336頁）。由此可
    知，原告分別於前6期給付之工程款多為80萬至110萬元不等
    （除第2次給付30萬元外），此後給付金額則各為20萬元、3
    0萬元、甚至第9次僅給付15萬元。兩造工程期限既約定為係
    配合原告工程進度施工，被告系爭工程款簽收紀錄表雖顯示
    後期被告領取較少之工程款，然此原因甚多，或有可能係原
    告其他工程未達進度致被告無從施作，或工程接近尾聲，甚
    或原告積欠部分前期工程款，均有可能，實難執此逕認被告
    未配合原告工程進度施工。再細鐸被告系爭工程款簽收紀錄
    表下方明確記載「大理石4/28-5/30完成」，惟該紀錄表最
    後一次簽收日期為「109/4/27第9次請款，15萬現金」之後
    即再無付款紀錄，此節復為原告所不爭執（見本院卷第336
    頁），堪認被告於同年5月30日大理石施工完成，原告未給
    付此部分工程款甚明，則被告辯稱原告未依進度給付工程款
    ，其始拒絕繼續施工，尚非無據。
  ⒊原告復主張證人蕭水明、林子傑、楊東翰、徐勝益之證述可
    證明被告有未按工程進度施工之違約。然查，前揭證人證述
    內容略為：工程大部分已完工，其等只是把多餘的東西吊出
    工地外面 ，房子本體、外牆已完工、大部分磁磚也貼好了
    ，大理石好像做好了，只剩下窗戶、窗台小部分未貼，及剩
    下停車場的磁磚，現場沒有鷹架了、牌樓有外型了，地板還
    沒做，僅入場做收尾部分，入場施工是王德村要求，也是向
    王德村請款之情節（見本院卷第277至281頁、第289至293頁
    、 第316至321頁、第322至325頁）。惟其等所述內容，不
    但無從證明被告有未配合進度施工，反而證明被告已完成系
    爭工程之大部分，僅餘收尾工作未完成，故證人上開證述仍
    無從證明被告有未配合進度施工。
  ⒋就被告所施作完成之工程而言，原告尚積欠被告大理石完工
    部分之工程款，已如上述，考量被告僅為泥作小包商支付工
    人之薪資係來自於原告支付之工程款，然原告拖延給付，則
    其聘請工人之成本不但無法回收，尚須自行籌措週轉以為支
    應，如單方繼續投入恐對其營業產生嚴重影響，因此於原告
    未給付已發生之工程款前，被告未能施作後續工程，難認屬
    可歸責於己之事由，而非無故停止繼續施工。是以，被告既
    非無故停止施工，則原告主張其因此多支付之施工場地管理
    費35萬元、銀行貸款利息80萬7,667元，及保固保證金20萬3
    ,064元，自與被告無涉，不得請求被告賠償。
五、綜上所述，原告主張被告違反系爭合約第4條配合工程進度
    施工顯屬無據，是其依系爭合約第8條⒈a解除契約並請求被
    告賠償因此所受之損害136萬0,731元及自起訴狀繕本送達翌
    日起按週年利率百分之5計算之利息，均為無理由，應予駁
    回。又原告之訴既經駁回，其假執行之聲請已失其依據，應
    併予駁回。
六、本件事證已臻明確，兩造其餘主張陳述及所提之證據，經審
    酌均與判決結果不生影響，爰不一一論列，附此敘明。
七、訴訟費用負擔之依據：民事訴訟法第78條。

貳、反訴部分
一、反訴原告起訴主張： 
㈠、兩造於108年7月7日簽訂系爭合約，約定由伊承包系爭工程  
    ，系爭合約之工程款總計676萬8,800元，伊已完成系爭工程
    。依兩造間工程合約第5條約定，工程款係按工程進度給付
    ，然反訴被告自109年6月起即藉口貸款有問題等理由，遲未
    給付工程款，而當時伊已完成大理石地磚之施作，可向反訴
    被告請領工程款45萬元。
㈡、雖反訴被告遲延支付工程款，然伊為避免工程延宕，仍繼續
    進場施工，期間仍繼續向反訴被告催討工程款。惟因反訴被
    告遲遲未付工程款，伊遂拜託證人陳志成（下稱陳志成）議
    員居中協調，並於109年7月間至陳志成議員服務處協商工程
    款如何支付一事。於該次協調會中，反訴被告表示前開伊已
    施作部分之工程款將於結算時一併給付，而後續尚未完成之
    工項，亦由反訴被告直接支付伊雇請師傅之工資，並於結算
    時直接扣除。故反訴被告於109年6月前已給付伊工程款515
    萬元，反訴被告直接給付予伊下包及員工之工程款則為80萬
    3,050元，是反訴被告尚欠伊81萬5,750元之工程款未為清償
    (計算式：676萬8,800－515萬－80萬3,050＝81萬5,750)。爰依
    系爭合約第5條約定及兩造協議結果請求：㈠反訴被告應給付
    反訴原告815,750元，及自反訴起訴狀送達翌日起至清償日
    止，按週年利率百分之5計算之利息。㈡反訴原告願供擔保，
    請准宣告假執行。
二、反訴被告則以：反訴原告自108年12月2日起即未能配合伊工
    程進度施工，造成系爭工程進度延宕，致伊於108年12月10
    日起另行委請他人施工，反訴原告並未完成系爭工程，是其
    主張得向伊請求剩餘之工程款81萬5,750元並無理由等語置
    辯。並聲明：㈠反訴原告之訴駁回。㈡若受不利判決，願供擔
    保請准宣告免為假執行。
三、兩造不爭執事項（同本訴三、兩造不爭執事項）
四、得心證之理由反訴原告主張反訴被告未給付部分工程款，反
    訴被告則以前揭情詞置辯，是本件爭點厥為：反訴被告是否
    仍積欠反訴原告系爭工程款81萬5,750元？反訴原告依據系
    爭合約第5條請求給付有無理由？（676萬8,800元－515萬元－
    80萬3,050＝81萬5,750元）茲分敘如下：
㈠、反訴原告主張反訴被告依在陳志成議員協議結果，尚積欠其
    工程款未給付，並有陳志成為證。經查：
  ⒈代表原告出席陳志成議員服務處協調之王德村於本院審理時
    證述略以：我有去陳志成議員服務處第一次協調，也有答應
    說161 萬餘元扣掉工人的錢，剩下的錢要給反訴原告，當天
    談161 萬餘元有包含本來要談的40萬元，扣掉後面給工人的
    錢，如果有多的，我就付給反訴原告，如果不夠，反訴原告
    要給我錢，我只有這樣答應。但後來我覺得反訴原告都沒有
    進場，所以要跟他請保固保證金、銀行貸款利息以及監工的
    錢，也就是說扣掉工人的工資，再扣掉上開三個款項後，被
    告還要再給原告53萬8010元。法官提示的工程款總結算表（
    見本院卷第341頁被證1）是我寫的，這是後來我在鄉鎮市調
    解委員會要求反訴原告應給付的。在第一次協調時，當時我
    沒說是原告的代理人，但是事情都是我在處理。系爭工程合
    約書是我跟反訴原告簽的，因為我可以拿到印章，要用就去
    蓋。反訴被告的事情實際上是我在處理，我和我太太是共同
    掛名。共同就是什麼都有，開票是我太太在開，支付現金是
    我在支付。反訴被告的事情，如締約、付款我都有權限處理
    等語甚詳（見本院卷第294至297頁）。
  ⒉陳志成即為兩造協調之人證述：第一次是反訴原告到我家，
    說反訴被告欠他40幾萬元地磚的錢沒付。我打電話給王德村
    ，我們約好時間來我服務處談談。他們說40幾萬元的地磚，
    反訴原告做好了，但是反訴被告沒有給錢，就此事要協調。
    他們說本件工程款是676萬8,800 元，反訴原告已請款了515
    萬元，剩下161 萬餘元還沒領到。我說剩下10幾間的牌樓沒
    做好，工人由被告去叫，工人的工資由反訴被告去支付，等
    這些牌樓做好後，扣掉給付的工人工資，剩餘款應該給被告
    。這協議結論是我們三人討論出來的結果，三人說好，後面
    他們就繼續這樣做。這161 萬餘元的錢，有包含原本一開始
    做好的40幾萬元的地磚的錢。這就是第一次協調的結論，大
    家就照這樣去做。第二次協調在枋寮鄉調解會，應該是在完
    工之後，好像是反訴被告說要打一個0.8 的折扣（因為反訴
    原告遲延完工要罰的），扣掉已經領取的工程款，以及已發
    給工人的工資，還要反訴原告還給反訴被告538萬010元。法
    官提示的工程款總結算表（見本院卷第341頁被證1）我有看
    過，這是原告法代還有王德村提出的，反訴原告沒有答應上
    開結算表的條件，所以枋寮調解會那天沒有達成協議等語明
    確（見本院卷第282至284頁）。
  ⒊由上開證人證述，可知兩造在陳志成議員服務處第一次協調
    成立達成反訴原告未領取161 萬餘元工程款（包含已完工未
    領取之大理石40餘萬元），扣掉剩餘系爭工程由反訴被告給
    付工人的錢，剩下的錢即應全數給付反訴原告之合意甚明。
    是反訴原告據此請求反訴被告給付積欠工程款81萬5,750元
    （676萬8,800元－515萬元－80萬3,050＝81萬5,750元），於法
    有據，應予准許。
  ㈡至於反訴被告辯稱：
  ⒈陳志成上開證述內容無從證明兩造具體協議內容，及兩造間
    二次協調會之關係為何，且未製作書面紀錄云云。惟有權代
    表反訴被告之王德村已明確具體證述第一次協調內容為反訴
    原告剩餘未領之工程款約161餘萬元（即676萬8800元扣除已
    領515萬元）此其中包括未領之40餘萬元，扣掉未完工由反
    訴被告給付的工人工資後，剩餘款應該給反訴原告；第二次
    協調會是完工後，覺得應再扣錢，未獲反訴原告同意才會再
    有此次調解等語，核與陳志成所述相符。且依王德村證述之
    上開內容，顯無第二次協議補充第一次協議、甚或取代第一
    次協議之問題存在，足認第一認協議之結果就系爭工程之項
    目、金額均已明確，況第二次調解並未成立，始提起本件訴
    訟，此情反訴被告所不否認，而兩造間工程款爭議之協議非
    要式行為，非以製作書面為必要，是反訴被告執此辯稱陳志
    成證述不可採，自非有理。
  ⒉反訴被告又辯稱縱認上開協議為真，然依王德村證述「有多
    的給反訴原告，如果不夠，反訴原告要補給我等語。」內容
    ，應以總工程款676萬8,800元打8折後為541萬元（676萬8,8
    00×80%＝541萬），扣除反訴原告已領取之515萬元、反訴被
    告支付工人80萬3,050萬元後，反訴原告應再返還其53萬8,0
    10元（即541萬－515萬－53萬8,010元＝－53萬8,010）云云。然
    第一次協調時，兩造並無就反訴原告於反訴被告積欠工程款
    後，未繼續進場完工需先以總工程款676萬8,800元打8折計
    算再予扣除已領取515萬及支付工人工資之合意，此乃反訴
    被告單方之想法，業經本院認定如上，則反訴被告辯稱按以
    此方式計算後，反訴原告應返還其53萬8,010元，仍屬無理
    。
五、綜上所述，反訴原告依系爭合約第5條及第一次協議結果，
    請求反訴被告給付積欠工程款81萬5,750元，及自110年7月2
    3日(見本院卷第360頁)起至清償日止，按週年利率百分之5
    計算之利息，為有理由，應予准許。又反訴原告陳明願供擔
    保聲請宣告假執行，核無不合，爰酌定相當擔保金額，予以
    准許，並酌定相當之擔保金額，宣告反訴被告為反訴原告預
    供擔保後，得免為假執行。
六、本件事證已臻明確，兩造其餘攻擊防禦方法及舉證，核與判
    決結果無影響，爰不予一一論述，併此敘明。
七、反訴訴訟費用負擔之依據：民事訴訟法第78條。
中　　華　　民　　國　　111 　年　　10 　　月　31　　日 
              
　　　　　　　　　    民事第一庭  法　官 陳怡先 　　   
                  　　 
正本係照原本作成。
如對判決上訴，須於判決送達後20日內向本院提出上訴狀，其未
表明上訴理由者，應於提出上訴後20日內向本院補提理由書狀（
均須按他造當事人之人數附繕本）。
如委任律師提起上訴者，應一併繳納上訴審裁判費。
中　　華　　民　　國　　111 　年　　10 　　月　31　　日
                                    書記官 張婉郁
附表一：
銀行名稱 貸款數額 每月還款利息 每月利息總計 土地銀行 1,300萬元 26,108元 115,381元  990萬元 20,955元   1,500萬元 33,539元  合庫銀行 950萬元 18,880元   800萬元 15,899元  

附表二、被告工程款簽收紀錄表
編 號 領取日期 請款次數 金額（新臺幣） 備註 1 108年12月26日 第一次 60萬元  2 109年1月13日 第二次 30萬元  3 109年1月22日 第三次 90萬元  4 109年2月11日 第四次 80萬元  5 109年2月26日 第五次 110萬元  6 109年3月12日 第六次 80萬元  7 109年3月27日 第七次 20萬元  8 109年4月13日 第八次 30萬元  9 109年4月27日 第九次 15萬元  合計   515萬